# Sissejuhatus {-}
```{r time-constants}
S_IN_M <- 60
M_IN_H <- 60
H_IN_D <- 24
D_IN_WEEK <- 7
S_IN_H <- S_IN_M * M_IN_H
```

Vastavalt *Töölepingu seadusele* [@tlepingu]:

```{r work-time}
W_H_IN_D <- 8
W_H_IN_WEEK <- 40
VACATION_D_IN_A <- 28
W_D_IN_WEEK <- W_H_IN_WEEK / W_H_IN_D
W_H_IN_D_PER_H_IN_D <- W_H_IN_D / H_IN_D
```

Lähtudes Gregoriuse kalendrist [@mills_1993_quantities, p. 151]:

```{r seconds-in-year}
D_IN_A <- (365 * (400 - (400 / 4 - (400 / 100) + 400 / 400)) + 366 * (400 / 4 - (400 / 100) + 400 / 400)) / 400
WEEKS_IN_A <- D_IN_A / D_IN_WEEK
S_IN_A <- D_IN_A * 24 * 60 * 60
```

Funktsioonid:

```{r functions-for-conversion}
convert_from_h_to_s <- function(h) {
  return(h * S_IN_H)
}

convert_from_s_to_h <- function(s) {
  return(s / S_IN_H)
}

convert_from_h_to_d <- function(s) {
  return(s / H_IN_D)
}

convert_from_d_to_working_d <- function(d) {
  return(d / WORK_H_IN_D_PER_H_IN_D)
}

convert_from_work_d_to_weeks <- function(d) {
  return(d / WORK_D_IN_WEEK)
}
```

Üks ainepunkt ehk *EAP* on väärt 26 tundi, millest vähemalt 13 tundi iseseisvat ja kuni 13 tundi kontaktõpet [@study-rules]:

```{r eap}
EAP <- convert_from_h_to_s(26)
```

Tallinna Ülikooli kursuse *digipädevus ja akadeemilised väljendusoskused* üks osa on lühireferaadi loomine looja õppekava instituudi akadeemilise õppesuuna kohta. minu õppekava on *Integreeritud loodusteadused, BSc*[@akadeemilised-suunad] ning sellega näidatakse Loodus- ja terviseteaduste instituudi *loodusteaduste ja jätkusuutliku arengu* suunda[@int-loo].

Integreeritud loodusteaduste õppekavas oleva üldbioloogia kursuse õpetaja tundub olevat oma valdkonnas spetsialist. Õpetajarollis võib ta rääkida tundidekaupa, ilma et kuulaja tema jutu sisust aru saaks, sest seda sisu pole nt mitte millelegi laduda. 

5.  Tallinna Ülikooli kursuse *digipädevus ja akadeemilised väljendusoskused* üks osa on lühireferaadi loomine looja õppekava instituudi akadeemilise õppesuuna kohta. Minu õppekava on *Integreeritud loodusteadused, BSc* [@akadeemilised-suunad] ja sellega näidatakse Loodus- ja terviseteaduste instituudi *loodusteaduste ja jätkusuutliku arengu* suunda [@int-loo].

    Jätkusuutlikkuse osa põhineb inimarengu 2020. aasta aruandel [@hdr-2020].
    
    Inimeste oodatav eluiga on veidi suurenenud ja püsib praegu paigal või näitab kerget langemist [@oodatav-eluiga]. See on vähemalt 74 aastat ja see tähendab vähemalt 74-aastast elukestvat õppimist.
